# 投资收益的确认已经增值税问题

提问人：kkloading 时间：2020-04-16 10:25:47
陈老师，您好！
我们目前审计一家基金管理公司A公司，A公司作为贷款方向B公司贷款作为过桥贷款，约定贷款年利率为6%。
同时，合同约定如果B公司按照A公司的投资意向进行投资，则此贷款不收取B公司利息（很大可能按照A公司意图进行投资）。一般B公司会在 6 个月之内完成投资。投资完成后，A公司对B公司进行债转股，然后再将对B公司的股权转让给C公司。由C公司支付投资款，同时支付按照6%计算的利息作为投资收益转让款。
请问一下陈老师第一，A公司向B公司贷款，是否需要先计提利息收入。
第二，A公司向B公司贷款，是否需要计提增值税。
第三，A公司与C公司之间的股权转让款中，按照6%利率计算的收益是作为投资收益还是利息收
入。目前企业是作为投资收益，此投资收益是否需要计算增值税。

回答人：chenyiwei
根据主帖提供的信息，本案例中B并不负有向A支付该笔过桥贷款利息的合同义务（前提是B遵照A的意图进行对外投资），A的收益是来源于将B的股权转让给C后应向C收取的股权转让款。因此，A在完成将B的股权转让给C的操作之前，不具备收取该项利息收益的合同权利，应在完成B的股权转让后，作为股权转让款的一部分确认该项投资转让收益。
税务问题请咨询税务专业人士意见。个人基本赞同企业关于“认为此业务为非上市主体间的股权转让，属于不征收增值税的范围，因此企业没有计提增值税”的处理。